臺灣臺北地方法院交通事件裁定　　　　　　　　　九十一年度交聲字第一七二四號
　　聲明異議人
　　即受處分人　甲○○　女　四.
右列受處分人因違反道路交通管理處罰條例案件，對臺北市交通事件裁決所於中華民
國九十一年九月二日所為之處分（北市裁一字第○九一四四三二九七○○號），聲明
異議，本院裁定如左：
    主  文
異議駁回。
    理  由
一、按汽車行駛至交岔路口，轉彎車應讓直行車先行。但直行車尚未進入交岔路口，
    而轉彎車已達中心處開始轉彎，直行車應讓轉彎車先行，道路交通安全規則第一
    百零二條第一項第六款定有明文。次按汽車駕駛人轉彎時，轉彎車不讓直行車先
    行，處二百元以上六百元以下罰鍰，而汽車駕駛人有道路交通管理處罰條例第四
    十八條之情形者，除依原條款處罰鍰外，並記違規點數一點，道路交通管理處罰
    條例第四十八條第六款、第六十三條第一項第一款定有明文。
二、本件受處分人即聲明異議人甲○○於民國九十一年六月二十六日下午二時五十分
    許，駕駛車牌號碼七Ａ—四二○一號自用小客貨車在臺北市○○○路○段九六巷
    由東向西行駛，途經建國北路二段九六巷與民生東路二段一六四巷交岔路口時欲
    左轉進入民生東路二段一六四巷，適林建名駕駛車牌號碼Ｋ五—四四五二號自小
    客貨車由北向南行駛於民生東路二段一六四巷而直行通過上開交岔路口，受處分
    人為轉彎車竟違反道路交通安全規則第一百零二條第六款之規定未讓林建名駕駛
    之車輛先行，因而以其所駕駛車輛之右前角撞擊林建名所駕駛車輛之左後車門下
    角處，經臺北市政府警察局中山分局交通分隊盧正忠警員前往處理製作交通事故
    談話紀錄表、道路交通事故調查報告表及拍攝照片五張後，認受處分人係違反道
    路交通管理處罰條例第四十八條第六款轉彎車應讓直行車先行之規定而於九十一
    年七月十一日開立北市警交大第ＡＢＹ三○六○九號舉發通知單，並指定受處分
    人應於九十一年八月四日前前往原處分機關臺北市交通事件裁決所聽候裁決，經
    受處分人依限申訴，原處分機關認受處分人確有前開交通違規行為，乃依據道路
    交通管理處罰條例第四十八條第六款（贅載第一項）、第六十三條第一項第一款
    （漏載第一款）之規定裁處新臺幣九百元罰鍰、並記違規點數一點之裁決。
三、訊據受處分人矢口否認有何交通違規行為，並辯稱：伊當時是在巷子裡車速不快
    ，僅時速二十公里，伊要左轉時並無看到車子，但突然有一輛車子衝過來，與伊
    駕駛之車輛右前方發生擦撞，伊右邊車頭保險桿橡皮沒破損，但對方車子後門還
    是前門有破損，也有掉漆如道路交通事故調查報到表上所載云云，證人林建名則
    於本院調查中證稱：伊為直行車，因為行駛在巷子裡，不可能太快，時速僅二十
    公里，伊直行時有看到受處分人的車子，當時尚未轉出來，伊就直行，被受處分
    人車子撞到左後輪前方之葉子片，因為被受處分人撞到車子中間偏後的地方，以
    致伊車頭往左邊偏過去，案發後並未移動現場，而警察道路交通事故調查報告表
    上所記載之落土指的是伊車漆掉落的情形等語，另參以警員當時所拍攝之照片五
    張、交通事故談話紀錄表、道路交通事故調查報告表所載，車漆掉落及案發後二
    人車輛所保持之位置均在民生東路二段一六四巷已通過建國北路二段九六巷處，
    而車漆掉落處係在較接近建國北路二段九六巷口處，而依據當時保留之現場狀況
    ，受處分人所駕駛車輛係以右前方保險桿與證人所駕駛車輛左後方輪胎處接觸，
    足認本件擦撞之發生係由受處分人駕駛車輛撞擊證人所駕駛之車輛所致，而當時
    證人所駕駛之直行車業已通過建國北路二段九六巷口，受處分人所駕駛之車輛則
    正在轉彎中，受處分人轉彎車確實未讓直行車先行，是受處分人前開所辯，顯為
    事後卸責之詞，不足採信。從而原處分機關依道路交通管理處罰條例四十八條第
    六款、第六十三條第一項第一款之規定裁處新臺幣九百元之罰鍰、並記違規點數
    一點之裁決，核與上開規定並無違誤，本件聲明異議為無理由，應予駁回。
據上論斷，應依道路交通案件處理辦法第十九條，裁定如主文。
中      華      民      國    九十一    年     十二     月    二十五    日
                              臺灣臺北地方法院交通法庭
                                        法  官  唐于智
右正本證明與原本無異。
如不服本裁定，應於裁定送達後五日內向本院提出抗告狀。
                                        書記官  陳俐妙
中      華      民      國    九十一    年     十二     月    二十五    日
